臺灣高等法院民事裁定　　　　　　　　 100年度抗字第1587號
抗　告　人　吳益萬
上列抗告人因與相對人法務部行政執行署桃園行政執行處間，因
給付營利事業所得稅事件，相對人聲請拘提管收，抗告人對於中
華民國100年10月14日臺灣桃園地方法院100年度聲拘字第4號所
為裁定提起抗告，本院裁定如下：
    主  文
抗告駁回。
抗告費用新臺幣壹仟元由抗告人負擔。
    理  由
一、原裁定以：抗告人滯納營利事業所得稅計新臺幣（下同）
    408萬2,630元，經移送執行後，僅清償75,288元，相對人請
    抗告人到場說明，惟抗告人經合法通知無正當理由不到場報
    告財產狀況，相對人又多次分別命抗告人應於指定期日或於
    收受執行命令翌日起10日內到場，向相對人繳納所積欠稅款
    ，詎抗告人收受通知後仍不到場，因認抗告人有違行政執行
    法第17條第1項、第3項規定，有管收之必要。乃裁定准予管
    收抗告人。
二、抗告意旨略以：相對人雖多次命令抗告人到場繳納積欠之稅
    款，惟其通知多分佈在9月份期間，每年通知次數約僅1至3
    次。況抗告人係因財務不佳始無法繳稅，縱向相對人說明，
    亦無效果。抗告人既已拘提到場，並對財產狀況說明，顯然
    拘提理由已消失，原法院之裁定難謂適法，請予廢棄原裁定
    等語。
三、按「義務人有下列情形之一者，行政執行處得命其提供相當
    擔保，限期履行，並得限制其住居：一顯有履行義務之可能
    ，故不履行。二顯有逃匿之虞。三就應供強制執行之財產有
    隱匿或處分之情事。四於調查執行標的物時，對於執行人員
    拒絕陳述。五經命其報告財產狀況，不為報告或為虛偽之報
    告。六經合法通知，無正當理由而不到場」、「義務人經行
    政執行處依第一項規定命其提供相當擔保，限期履行，屆期
    不履行亦未提供相當擔保，有下列情形之一，而有強制其到
    場之必要者，行政執行處得聲請法院裁定拘提之：一顯有逃
    匿之虞。二經合法通知，無正當理由而不到場」，行政執行
    法第17條第1項、第3項分別定有明文。
四、經查：抗告人滯納營利事業所得稅408萬2,630元，前經財政
    部臺灣省北區國稅局花蓮分局移送相對人執行，所檢送之抗
    告人財產所得資料顯示，抗告人經執行後僅清償75,288元，
    相對人為進一步瞭解抗告人之所得情形及財產狀況，於92年
    1月20日命抗告人到聲請人處所說明，惟抗告人經合法通知
    無正當理由不到場報告其財產狀況，相對人復分別於92年12
    月25日、93年5月10日及10月6日、94年10月27日及12月21日
    、95年5月4日、96年1月30日、3月2日及10月9日、97年1月
    29日、4月15日及6月6日、98年9月23日、100年6月30日及9
    月5日以執行命令，命抗告人應於指定期日或於收受執行命
    令翌日起10日內到場，向相對人繳納積欠之稅款，如未繳納
    ，亦應於期限內向相對人據實報告財產狀況或提供相當之擔
    保，如不為報告或提供相當之擔保或為虛偽之報告，將依法
    聲請拘提、管收等語，且各該執行命令均已合法送達抗告人
    等事實，為抗告人所不否認，有抗告狀在卷可稽（見本院卷
    第1-2頁），抗告人於收受各該執行命令後，既未繳納欠稅
    ，亦未於期限內向相對人據實報告財產狀況或提供相當之擔
    保，顯無正當理由，符合行政執行法第17條第1項、第3項之
    規定，原法院裁定准予管收抗告人，核無不合。抗告意旨指
    摘原裁定不當，求予廢棄，為無理由，應予駁回。
五、據上論結，本件抗告為無理由，爰裁定如主文。
中    華    民    國   100    年    11    月    21    日
                    民事第十八庭
                           審判長法  官 湯美玉
                                 法  官 胡宏文
                                 法  官 丁蓓蓓
正本係照原本作成。
本裁定除以適用法規顯有錯誤為理由外，不得再抗告。如提起再
抗告，應於收受後10日內委任律師為代理人向本院提出再抗告狀
。並繳納再抗告費新台幣１千元。
中    華    民    國   100    年    11    月    22    日
                                 書記官  陳思云